【裁判字號】    97,消債更,2016
【裁判日期】    980424
【裁判案由】    更生事件
【裁判全文】
臺灣板橋地方法院民事裁定          97年度消債更字第2016號
聲  請  人  甲○○原名林詠婕.
上列當事人因消費者債務清理事件聲請更生，本院裁定如下：
    主  文
聲請駁回。
聲請費用由聲請人負擔。
    理  由
一、按債務人與金融機構協商成立者，不得聲請更生或清算，但
    因不可歸責於己之事由，致履行顯有重大困難者，不在此限
    ；本條例施行前，債務人依金融主管機關協調成立之中華民
    國銀行公會會員辦理消費金融案件無擔保債務協商機制與金
    融機構成立之協商，準用前項之規定，消費者債務清理條例
    第151 條第5 項、第6 項分別定有明文。又聲請更生或清算
    不合程式或不備其他要件者，法院應以裁定駁回之，但其情
    形可以補正者，法院應定期間先命補正，復為同條例第8 條
    所明定。
二、本件債務人向本院聲請更生，其主張略以：伊因有不能清償
    債務之情事，前於民國95年7 月22日已依金融主管機關協調
    成立之中華民國銀行公會會員辦理消費金融案件無擔保債務
    協商機制，與最大債權金融機構台新國際商業銀行股份有限
    公司（下稱：台新銀行）達成協商，約定分80期，0 ％，每
    月還款金額為新臺幣（下同）41,063元整。因聲請人原有華
    僑銀行清潔工之穩定工作，惟該行改為花旗臺灣銀行後，聲
    請人即失去該清潔工作，而於98年1 月10日非自願性離職。
    故聲請人之毀諾係非可歸責於己之事由所致。而聲請人所積
    欠之無擔保或無優先權之債務總額未逾1,200 萬元，復未經
    法院裁定開始清算程序或宣告破產。為此，爰依法聲請裁定
    准許更生云云。
三、經查：本件聲請人具狀聲請更生，雖同時提出債權人清冊、
    財產及收入狀況說明書、財政部臺灣省北區國稅局財產歸屬
    資料清單、95年度暨96年度綜合所得稅各類所得資料清單、
    財團法人金融聯合徵信中心當事人綜合信用報告、協議書暨
    無擔保債務還款計畫、土地及建物最新登記謄本、戶籍謄本
    等到院。惟聲請人所檢附上開資料，經核其內容仍未齊備，
    有命補正之必要，並業經本院於98年3 月2 日裁定命聲請人
    應予補正，且該裁定已於98年3 月11日寄存送達，有本院上
    開裁定及送達證書在卷可稽。而聲請人雖於98年3 月17日以
    陳報狀為補正，然經本院細繹聲請人上開補正之內容，就應
    補正事項諸如聲請前2 年收入及必要支出之數額、原因及種
    類，並應提出證明文件、受扶養人之國稅局財產清單、曾經
    協商成立，係因不可歸責於己之事由，致履行顯有重大困難
    之【證明文件】、就民間債權人借款部分應提出相關憑證，
    並陳報所借款項之使用情形及有擔保權或優先權之財產及其
    權利行使後不能滿足清償之債權數額暨其證明文件等，則均
    未依限補正，且迄今猶未為之，已難認聲請人業依本院上開
    裁定內容予以補正。何況，本件經本院依職權向聲請人任職
    之丁氏清潔有限公司調查結果，聲請人於97年6 月前，每月
    實領薪資為5 萬多元，97年5 月31日後因公司與花旗銀行終
    止契約，聲請人薪資始剩1 萬多元，而98年1 月間係聲請人
    要求公司開立非自願性離職證明等情，亦有本院公務電話紀
    錄在卷可稽。另查，本件聲請人僅依原協商條件繳款至97年
    1 月10日，斯時尚未發生前揭聲請人所稱之收入減少事由，
    而聲請人復於97年7 月7 日又已與其最大債權銀行台新銀行
    達成個別協商一致性方案，分117 期，0 ％等情，亦有最大
    債權銀行台新銀行台新債協98法字第120007號函附卷可證，
    是聲請人前揭所稱伊有不可歸責於己致履行顯有重大困難情
    事云云，顯與本院所查得之事實不符，殊無可採。
四、從而，本件聲請人既未依本院上開裁定內容予以補正，復經
    本院審酌後亦堪認並無所稱之「履行顯有重大困難」情事發
    生，則其聲請本件更生，揆諸首開說明，自不應准許，爰裁
    定如主文。
五、至所繳納郵務送達費5,100 元，則待本件更生聲請事件確定
    後，如尚有剩餘郵資餘額，再予檢還聲請人，附此敘明。
六、另聲請人既有固定收入之履行能力，且現銀行公會已就曾經
    參加95年度債務協商毀諾之債務人提供「個別協商一致性方
    案」使能再進行協商。故聲請人倘認原協商條件過苛，尚非
    不得與其債權人台新銀行等銀行，再次進行解決債務之商談
    ，亦得經由個別債權銀行協商程序以求適當之履債方式，併
    予指明。
七、爰依消費者債務清理條例第151 條第6 項、第5 項、第8 條
    ，裁定如主文。
中    華    民    國    98    年    4     月    24    日
                  民事第一庭    法  官  黃若美
上為正本係照原本作成
如不服本裁定，應於裁定送達後10日內，以書狀向本院提出抗告
，並繳納抗告費新臺幣1千元
中    華    民    國    98    年    4     月    24    日
                                書記官  江怡萱


司法院資訊處製作；財團法人民間司法改革基金會備份。
